【裁判字號】    88,上易,1916
【裁判日期】    890125
【裁判案由】    竊盜
【裁判全文】
臺灣高等法院臺南分院刑事判決            八十八年度上易字第一九一六號    Ｇ
      上  訴  人  臺灣臺南地方法院檢察署檢察官
      被      告  乙  ○  ○
右上訴人因被告竊盜案件，不服臺灣臺南地方法院八十八年度易字第二一七八號，中
華民國八十八年九月十日第一審判決（起訴案號：臺灣臺南地方法院檢察署八十八年
度偵字第九一三六號），提起上訴，本院判決如左：
      主      文
原判決撤銷。
乙○○共同攜帶兇器踰越安全設備竊盜，處有期徒刑壹年陸月。
中型板手貳把、螺絲起子壹支均沒收。
      事      實
一、乙○○與甲○○（綽號「小虎」六十四年十一月十九日生，尚未經起訴）共同基
    於意圖為自己不法所有之犯意聯絡，於民國（下同）八十八年七月二十日下午六
    時四十分許，因甲○○前曾潛入台南市○○○路○段二０一號「四季紅ＫＴＶ」
    二樓辦公室內行竊通訊器材，見一保險箱無法打開，乃至乙○○住處邀其一同前
    往將保險箱打開。乙○○遂至該ＫＴＶ附近之五金行購買足為兇器之中型板手二
    把、螺絲起子一支，爬過已遭甲○○打開之ＫＴＶ窗戶，侵入ＫＴＶ內，撬開保
    險箱，竊取支票二張、無線電對講機五具、刷卡機一台及現金新台幣（下同）四
    十九萬五千五百十四元，得手後前往乙○○家中分贓，甲○○分得現金十七萬元
    ，其餘現金由乙○○取走。（無線電對講機一具及被告查獲時尚留存之五千元業
    已發還被害人）。嗣經警依現場錄影機循線查獲，並扣得其所有供犯罪所用之板
    手二把、螺絲起子一支。
二、案經台南市警察局第五分局報請台灣台南地方法院檢察署檢察官偵查起訴。
      理      由
一、訊據被告吳正忠固對於前述犯罪過程坦承不諱，核與共犯甲○○供稱之情節相符
    ，且有被告所有供犯罪用之中型板手二把、螺絲起子一支扣案可資佐證，事證明
    確，被告犯行應堪以認定。
二、至被告辯稱該次盜取之現金僅為二十四萬多元等語。經查：本案「四季紅ＫＴＶ
    」所損失之現金數額，經本案告訴人丙○○統計之結果，應是「四十九萬五千五
    百十四元」，業據告訴人丙○○於本院八十八年十二月一日審理中證述明確，又
    參酌共犯甲○○於本院審理中到庭證稱：「（你分到多少？）我分到現金十七萬
    ，有現鈔千元及百元。（乙○○分多少？）二十多萬。」「（乙○○是分到二十
    幾萬？）二十二、三萬，包括零錢。」「……第二天乙○○的妹妹告訴我，他哥
    哥拿到二十多萬……。」（參見本院八十八年十二月二十二日筆錄）。就此二人
    所陳之金額數額互為比對，相當符合，故自應以告訴人所述較為可採，被告辯稱
    該次盜取之現金僅為二十四萬多元等語，與事實不符，不足採信。
三、又按中型板手、螺絲起子客觀上具有危險性，足以傷害人之身體，為兇器之一種
    ，而窗戶為安全設備，被告爬窗戶進入ＫＴＶ內行竊，顯已踰越安全設備。被告
    意圖為自己不法之所有，持上揭兇器踰越安全設備竊取被害人之財物，核其所為
    ，係犯刑法第三百二十一條第一項第二、三款之加重竊盜罪。被告與甲○○間有
    犯意聯絡及行為分擔，為共同正犯。
四、原審法院因認被告共同攜帶凶器踰越安全設備竊盜，罪證明確，據以論科，固非
    無見。惟查原審未就系爭贓款之數額詳加查明，容有未合，公訴人上訴執此指摘
    並認量刑太輕為有理由，自應由本院將原判決撤銷改判。爰審酌被告犯罪之動機
    、目的、手段、所生危害、所得利益、其品行智識程度、犯罪後態度等一切情狀
    ，量處有期徒刑壹年陸月，扣案之中型板手二把、螺絲起子一支，為被告所有供
    犯罪所用之物，已據其供明在卷，均依法宣告沒收。
據上論結，應依刑事訴訟法第三百六十九條第一項前段、第三百六十四條、第二百九
十九條第一項前段，刑法第二十八條、第三百二十一條第一項第二、三款、第三十八
條第一項第二款，判決如主文。
本案經檢察官王碧霞到庭執行職務。
中    華    民    國      八十九      年      一      月      二十五    日
                                  臺灣高等法院臺南分院刑事第四庭
                                      審判長法官  陳    義    仲
                                            法官  徐    財    福
                                            法官  宋    明    蒼
右正本證明與原本無異。
不得上訴。
                                      法院書記官  余    素    美
中    華    民    國      八十九      年      一      月     二十六     日
附錄本案論罪科刑法條全文：
刑法第三百二十一條第一項第二、三款
      犯竊盜罪而有左列情形之一者，處六月以上、五年以下有期徒刑：
      二、毀越門扇、牆垣或其他安全設備而犯之者。
      三、攜帶兇器而犯之者。


司法院資訊處製作；財團法人民間司法改革基金會備份。
